【裁判字號】    95,訴,276
【裁判日期】    950505
【裁判案由】    違反毒品危害防制條例
【裁判全文】
臺灣臺南地方法院刑事判決               95年度訴字第276號
    公  訴  人  臺灣臺南地方法院檢察署檢察官
    被      告  甲○○
上列被告因違反毒品危害防制條例案件，經檢察官提起公訴（九
十五年度毒偵字第一０七號），暨移請併案審理（九十五年度毒
偵字第八八九號），被告於準備程序中就被訴事實為有罪之陳述
，本院合議庭裁定進行簡式審判程序，判決如下：
    主  文
甲○○連續施用第一級毒品，累犯，處有期徒刑玖月。
    事  實
一、甲○○前因違反肅清煙毒條例案件及麻醉藥品管理條例案件
    ，經臺灣雲林地方法院以八十二年度訴字第三四四號判決分
    別判處有期徒刑三年四月、七月，定應執行刑為三年九月確
    定，又因違反肅清煙毒條例案件，經臺灣高雄地方法院以八
    十三年度訴字第二九二八號判決處有期徒刑三年四月，褫奪
    公權二年確定，上述二案接續執行，於民國八十六年二月五
    日假釋出監，所餘刑期付保護管束，並於九十年七月十一日
    假釋未經撤銷而視為執行完畢。另因施用毒品案件，經臺灣
    板橋地方法院以九十三年度毒聲字第一三二０號裁定送觀察
    、勒戒後，因認有繼續施用毒品之傾向，復經臺灣板橋地方
    法院以九十三年度毒聲字第一五一三號裁定送戒治處所施以
    強制戒治，於九十四年五月四日執行完畢釋放，而由臺灣板
    橋地方法院檢察署檢察官以九十四年度戒毒偵字第三七六號
    為不起訴處分確定。詎不知悔改，於前次強制戒治執行完畢
    釋放後五年內，復基於施用第一級毒品海洛因之概括犯意，
    自九十四年九月底某日起至九十五年一月九日晚上九時許止
    ，在臺北縣三重市○○街某處，以將海洛因加水裝入針筒內
    注射於身體之方式，約每隔一至二日一次，連續施用海洛因
    多次。嗣先於九十四年十月五日晚上九時二十分許，為警在
    臺南市○區○○路與林森路口盤查查獲，復於九十五年一月
    十一日晚上八時二十分許，為警在臺南市○區○○街八號前
    盤查查獲，前後二次均得其同意採尿送驗，結果均呈嗎啡陽
    性反應，始悉上情。
二、案經臺南市警察局第六分局暨第一分局分別報請臺灣臺南地
    方法院檢察署檢察官偵查起訴暨移請併案審理。
    理  由
一、本件被告甲○○所犯係死刑、無期徒刑、最輕本刑為三年以
    上有期徒刑以外之罪，亦非屬高等法院管轄之第一審案件，
    其於準備程序進行中就被訴事實為有罪之陳述，經法官告知
    簡式審判程序之旨，並聽取公訴人及被告之意見後，由合議
    庭裁定進行簡式審判程序，故不受同法第一百五十九條第一
    項、第一百六十一條之二、第一百六十一條之三、第一百六
    十三條之一及第一百六十四條至第一百七十條所規定證據能
    力認定及調查方式之限制，合先敘明。
二、上揭犯罪事實，業據被告於警詢、偵訊、本院準備程序及審
    理程序中坦承不諱，且其前後二次採尿送驗結果，均呈嗎啡
    陽性反應，有長榮大學九十四年十月二十六日、九十五年三
    月八日確認報告各一紙、送驗尿液及年籍對照表各一紙在卷
    可稽，足認被告之任意性自白與事實相符，堪以採信。被告
    前因施用毒品案件，經臺灣板橋地方法院以九十三年度毒聲
    字第一三二０號裁定送觀察、勒戒後，因認有繼續施用毒品
    之傾向，復經臺灣板橋地方法院以九十三年度毒聲字第一五
    一三號裁定送戒治處所施以強制戒治，於九十四年五月四日
    執行完畢釋放，而由臺灣板橋地方法院檢察署檢察官以九十
    四年度戒毒偵字第三七六號為不起訴處分確定各節，有卷附
    臺灣高等法院被告前案紀錄表、臺灣臺南地方法院檢察署刑
    案資料查註紀錄表、全國施用毒品案件紀錄表、受觀察勒戒
    人毒品及前科紀錄簡列表各一份可憑，足證被告係於前次強
    制戒治執行完畢釋放後五年內再犯本件施用毒品案件，其犯
    行堪以認定，應依法論科。
三、查海洛因係屬毒品危害防制條例第二條第二項第一款所列之
    第一級毒品，故核被告所為，係犯毒品危害防制條例第十條
    第一項之施用第一級毒品罪。被告施用前持有第一級毒品之
    低度行為，應為施用之高度行為所吸收，不另論罪。被告先
    後多次犯行，時間緊接，方法相同，觸犯構成要件相同之罪
    名，顯係基於概括犯意反覆為之，為連續犯，應依刑法第五
    十六條之規定論以一罪，並加重其刑。被告前因違反肅清煙
    毒條例案件及麻醉藥品管理條例案件，經臺灣雲林地方法院
    以八十二年度訴字第三四四號判決分別判處有期徒刑三年四
    月、七月，定應執行刑為三年九月確定，又因違反肅清煙毒
    條例案件，經臺灣高雄地方法院以八十三年度訴字第二九二
    八號判決處有期徒刑三年四月，褫奪公權二年確定，上述二
    案接續執行，於八十六年二月五日假釋出監，所餘刑期付保
    護管束，並於九十年七月十一日假釋未經撤銷而視為執行完
    畢等情，有前述前案紀錄表可佐，其於受有期徒刑執行完畢
    後五年以內再犯本件有期徒刑以上之罪，為累犯，應依刑法
    第四十七條之規定遞加重其刑。檢察官雖僅就被告自九十四
    年九月底某日起至同年十月四日止之犯行提起公訴，惟被告
    自九十四年十月五日起至九十五年一月九日晚上九時許止之
    犯行（業經檢察官移請併案審理），與已起訴之部分有連續
    犯之裁判上一罪關係，為起訴效力所及，本院自應併予審理
    。爰審酌被告屢犯施用毒品之罪名，顯不知悔改，於九十三
    年間另有賭博前科，有前述前案紀錄表可憑，素行不佳，本
    件施用時間約達四月，惟犯後坦承犯行，態度良好，且施用
    毒品係自戕身心，對他人並未構成危害等一切情狀，量處如
    主文所示之刑，以資警惕。
據上論斷，應依刑事訴訟法第二百七十三條之一第一項、第二百
九十九條第一項前段，毒品危害防制條例第十條第一項，刑法第
十一條前段、第五十六條、第四十七條，判決如主文。
本案經檢察官乙○○到庭執行職務。
中    華    民    國    95    年    5     月    5     日
                  刑事第一庭  法  官  張婷妮
以上正本證明與原本無異。
如不服本判決，應於收受送達後10日內向本院提出上訴書狀（應
附繕本）。
                              書記官  陳姿利
中    華    民    國    95    年    5     月    5     日
附錄本案論罪科刑法條
毒品危害防制條例第十條第一項
施用第一級毒品者，處六月以上五年以下有期徒刑。


司法院資訊處製作；財團法人民間司法改革基金會備份。
